臺灣臺南地方法院刑事判決
109年度交易字第1015號
公  訴  人  臺灣臺南地方檢察署檢察官
被      告  曾朝全


上列被告因過失傷害案件，經檢察官提起公訴（109年度偵字第1
9365號），被告就被訴事實為有罪之陳述，本院裁定進行簡式審
判程序，判決如下：
    主  文
甲○○犯過失傷害罪，處有期徒刑肆月，如易科罰金，以新臺幣壹
仟元折算壹日。
    事實及理由
一、本件除應於證據欄補充：「被告甲○○於本院審理時之自白」
    外，其餘之犯罪事實及證據均引用本件起訴書之記載（如附
    件）。
二、核被告所為，係犯刑法第284條前段之過失傷害罪。按汽車
    駕駛人，無駕駛執照駕車、酒醉駕車、吸食毒品或迷幻藥駕
    車、行駛人行道或行經行人穿越道不依規定讓行人優先通行
    ，因而致人受傷或死亡，依法應負刑事責任者，加重其刑至
    2分之1。道路交通管理處罰條例第86條第1項定有明文。次
    按動力機械行駛於道路時，其駕駛人必須領有小型車以上之
    駕駛執照，道路交通安全規則第83條之2第1項前段定有明文
    。查道路交通管理處罰條例第86條第1項僅規範「駕駛汽車
    」之行為，而被告供稱其駕駛之堆高機重量約2公噸（見本
    院卷第64頁），依前揭規定，應領有小型車以上之駕照，被
    告並無駕照（見本院卷第55頁），固可認被告係無照駕駛堆
    高機，惟被告所駕駛之堆高機，係屬道路交通管理處罰條例
    第32條及道路交通安全規則第83條所稱之「動力機械」，並
    非汽車，自無適前揭加重刑責規定之餘地，公訴意旨認應適
    用該條項加重其刑，稍有誤解，應予敘明。
三、被告肇事後報警處理且留在現場，並於警方尚未能發覺其本
    案過失傷害犯行之前，即主動坦承其為肇事人等情，業據被
    告供承在卷，並有臺南市政府警察局歸仁分局道路交通事故
    肇事人自首情形紀錄表在卷可按，是被告於前開犯行未發覺
    前即主動坦承犯案並接受裁判，爰依刑法第62條規定減輕其
    刑。爰審酌被告於本案車禍之過失情節程度，告訴人所受傷
    害程度，及被告於本院審理時坦承犯行，且係國中畢業、目
    前從事鐵工臨時工作、已婚、育有一名成年子女及一名未成
    年子女之智識程度、生活狀況等一切情狀，量處如主文所示
    之刑，並諭知易科罰金之折算標準。
據上論斷，應依刑事訴訟法第273條之1第1項、第299條第1項前
段、第310條之2、第454條第2項，判決如主文。
本案經檢察官黃榮加偵查起訴、檢察官乙○○到庭執行職務。
中　　華　　民　　國　　109 　年　　12　　月　　22　　日
　　　　　　　　　刑事第十二庭  法　官　莊政達
以上正本證明與原本無異。
如不服本判決應於收受本判決後20日內向本院提出上訴書狀，並
應敘述具體理由。其未敘述上訴理由者，應於上訴期間屆滿後20
日內向本院補提理由書狀（均須按他造當事人之人數附繕本）「
切勿逕送上級法院」。 
  　　　　　　　　　　　　　　　書記官　歐慧琪
中　　華　　民　　國　　109 　年　　12　　月　　22　　日
附錄本案論罪科刑法條：
中華民國刑法第284條
因過失傷害人者，處1年以下有期徒刑、拘役或10萬元以下罰金
；致重傷者，處3年以下有期徒刑、拘役或30萬元以下罰金。

【附件】
臺灣臺南地方檢察署檢察官起訴書
                                    109年度偵字第19365號
　　被　　　告　甲○○　男　59歲（民國00年0月00日生）
　　　　　　　　　　　　住○○市○○區○○○街000號
　　　　　　　　　　　　國民身分證統一編號：Z000000000號
上列被告因過失傷害案件，已經偵查終結，認應提起公訴，茲將
犯罪事實及證據並所犯法條分敘如下：
　　　　犯罪事實
一、甲○○於民國109年2月2日上午8時許，駕駛堆高機裝載超過車
    身寬度之C型鋼沿臺南市仁德區依仁二街由東往西方向行駛
    ，駛至依仁二街000號前時，本應注意裝載貨物寬度超過車
    身時，應於車輛前後懸掛危險標識，且不得利用道路作為工
    作場所，而依當時天候晴、日間自然光線、柏油路面乾燥、
    無缺陷及障礙物、視距良好等情形，並無不能注意之情事，
    竟疏未注意及此，未懸掛危險標識而駕駛堆高機沿依仁二街
    搬運C型鋼，適有丙○○騎乘車牌號碼000-000號普通重型機車
    沿依仁二街由西往東方向駛至，見狀煞避不及，丙○○與甲○○
    裝載之C型鋼發生擦撞，致丙○○人、車倒地，因而受有顱骨
    骨折併氣腦及左側硬腦膜下出血、左眼外傷性第4對及第6對
    腦神經麻痺併眼球運動障礙及左眼眼瞼閉合不全、青光眼、
    左眼角膜表皮炎、左肩胛骨骨折、外傷性左顴骨骨折、上、
    下頷骨骨折、左下顎骨骨折、左上第一大臼齒牙根斷裂、左
    下第一大臼齒人工牙根植體周圍炎及骨吸收及雙側肺挫傷等
    傷害。
二、案經丙○○委由黃榮坤律師訴請本署偵辦。
　　　　證據並所犯法條
一、上開犯罪事實，業據被告甲○○於警詢時及偵查中坦承不諱，
    核與告訴人丙○○於警詢及偵查中之指訴情節相符，並有道路
    交通事故現場圖、道路交通事故調查報告表（一）（二）、
    奇美醫療財團法人佳里奇美醫院診斷證明書、現場監視器翻
    拍之光碟各1份、現場監視器翻拍及事故現場照片共19張附
    卷可稽。按貨車裝載貨物超過車身寬度時，應於車輛前後懸
    掛危險標識；日間用三角紅旗，夜間用紅燈或紅色反光標識
    ；不得利用道路為工作場所，道路交通安全規則第80條第4
    項、同規則第140條第3款定有明文，被告駕駛堆高機，自應
    注意上述道路交通安全規定，以維交通之安全。而依卷內之
    道路交通事故調查報告表所載，本件肇事時、地之天候、路
    況皆良好，被告並無不能注意之情事，竟疏未注意懸掛危險
    標識而駕駛堆高機在依仁二街搬運C型鋼，而肇致本案事故
    ，使告訴人因而受有前開傷害，就本件事故之發生具有過失
    。又本案經送臺南市車輛行車事故鑑定委員會鑑定結果，亦
    認同被告甲○○駕駛動力機械（堆高機），違規行駛道路，利
    用道路作為工作場所，為肇事原因；告訴人無肇事因素，有
    109年9月4日南市交鑑字第1091090935號函暨鑑定意見書附
    卷可按，是被告就本案車禍事故發生具有過失甚明。且其過
    失行為與告訴人所受之上開傷害結果間，有相當因果關係。
二、核被告所為，係犯刑法第284條前段過失傷害之罪嫌。至告
    訴意旨另認被告因本件車禍造成告訴人受有左眼第4、6對腦
    神經麻痺、左耳聽力受損，已達身體重大難治之重傷害，因
    認被告涉有過失致重傷之罪嫌。惟按犯罪事實應依證據認定
    之，無證據不得認定其犯罪事實，刑事訴訟法第154條第2項
    定有明文。又認定不利於被告之事實，須依積極證據，苟積
    極證據不足為不利於被告事實之認定時，即應為有利於被告
    之認定（最高法院30年上字816號判例意旨）。經查，告訴
    人於109年5月12日因車禍前往邱眼科診所，而當時診斷為左
    眼第4對及第6對腦神經麻痺，疑外傷性，嗣於同年陸續就診
    9次，而於就診過程中左眼第4對及第6對腦神經麻痺逐漸康
    復，目前僅在眼球往極端側面視覺時出現複視及不適的現象
    ，而認該眼疾回復尚可，並不致對日後生活機能造成永久性
    的影響等情，有邱眼科診所於109年9月29日回函在卷可參，
    再參以告訴人於109年109年2月2日因車禍受有左側顴骨、下
    頷骨骨折前往志誠醫院就診，之後左耳聽力變差及耳鳴漸漸
    發生，於109年7月31日聽力檢查右耳23分貝，左耳36分貝（
    正常為＜25分貝），故左耳輕度聽力障礙，主因是左耳中耳
    腔積液，左耳中耳腫積液原因為感冒鼻炎或從高山或搭飛機
    下來或鼻咽腫瘤引起，與車禍應無關係等情，有志誠醫院10
    9年10月5日診斷證明書在卷可佐，足認告訴人因車禍造成之
    左眼第4對及第6對腦神經麻痺已逐漸康復，並未造成生活機
    能嚴重減損，而告訴人聽力受損並非車禍所造成，是告訴意
    旨容有誤會，依上開條文規定及判例意旨說明，應認被告此
    部分罪嫌尚有不足。惟此部分如果成立犯罪，因與前揭起訴
    之過失傷害罪嫌部分，為同一行為，屬事實上一罪，應為起
    訴效力所及，爰不另為不起訴處分，併予敘明。
三、依刑事訴訟法第251條第1項提起公訴。
　　此　致
臺灣臺南地方法院
中　　華　　民　　國　 109　　年　　10　　月　　23　　日
　　　　　　　　　　　　　　　檢察官  黃  榮  加
本件證明與原本無異
中　　華　　民　　國　 109 　 年　　10  　月　　27  　日
                              書記官  賴  炫  丞